---
title: ""
subtitle: ""
author: ""
date: ""
geometry: "left=2cm,right=2cm,top=1cm,bottom=1.5cm"
output:
  pdf_document:
    df_print: kable
    toc: true
    toc_depth: 3
    fig_caption: true
    number_sections: TRUE
    includes:
      in_header: "tex/preamble.tex"
      before_body: "tex/pagedegarde1.tex"
  html_document: default
  word_document: default
bibliography : [bibliography/bibliography.bib] 
---

\newpage


```{r setup, include=FALSE}
knitr::opts_chunk$set(echo = TRUE)
```


```{r load_library,echo=FALSE,warning=FALSE,error=FALSE,message=FALSE}
rm(list=ls())
if(!require(pacman))install.packages("pacman");library("pacman")
p_load(tidyverse,lubridate,ggthemes,sf,mapsf)
```


```{r load_function,echo=FALSE,warning=FALSE,error=FALSE,message=FALSE}
source("fonction.R",encoding = "UTF-8")
```


```{r load data ,echo=FALSE,warning=FALSE,error=FALSE,message=FALSE}
source("data.R",encoding = "UTF-8")
```


\newpage
\listoffigures

\newpage
\listoftables

\newpage
# Inspection regionale 

Décret exécutif n° 23-216 du 18 Dhou El Kaâda 1444
correspondant au 7 juin 2023 modifiant et
complétant le décret exécutif n° 96-68
du 7 Ramadhan 1416 correspondant au 27 janvier
1996 portant création, missions, organisation et
fonctionnement de l'inspection générale
du ministère de la santé et de la population.[@F20230_40_13]


Arrêté du 29 Dhou El Hidja 1444 correspondant au
17 juillet 2023 fixant le siège et la compétence
territoriale des inspections régionales de la santé.[@F20230_59_19]

# Praticiens Inspecteurs :

| Dr Choutri Rédha | inspecteur régionale  |
|------|------|------|
| Dr Abid Mohammed       | inspecteur DSP Ain Defla|  
| Dr Achouri Mohamed     | inspecteur DSP Laghouat |      
| Dr Bouchakour Farid    | inspecteur DSP Chlef    |      
| Dr Lajlat omar         | inspecteur DSP Médéa    |
| Dr Radjai Said         | inspecteur DSP M'SILA   |    
| Dr Tiba Rédha          | inspecteur DSP Djelfa   |      
  


```{r child="./chap/algerie.Rmd"}
```



\newpage
# Chlef

```{r echo=FALSE,warning=FALSE}
### wilaya
nbr <- 2
nom_wilaya <- paste("Wilaya :",wilayasf[nbr]) 
nom_commune <- paste("Commune wilaya :",wilayasf[nbr])
```

## `r nom_wilaya` 

```{r echo=FALSE,warning=FALSE,fig.cap = "Wilaya de Chlef",fig.height=6, fig.width=6}
dzw %>% 
  dplyr::filter(CW == nbr) %>% 
  fct(ir,subtitle=nom_wilaya,caption)
```

## Communes `r nom_wilaya`

```{r echo=FALSE,warning=FALSE,fig.cap = "Communes Wilaya de Chlef",fig.height=6, fig.width=6}
dzc %>%
  dplyr::filter(WILAYA == wilayasf[nbr]) %>% 
  fct(ir,subtitle=nom_commune,caption)
```

\newpage
## Population par commune `r nom_wilaya`

```{r echo=FALSE,warning=TRUE}
dzc %>% dplyr::filter(WILAYA == wilayasf[nbr]) -> sig #%>% View()
region %>% dplyr::filter(WILAYA == wilayasf[nbr]) -> demographie #%>% View()
sigf <- merge(x = sig, y = demographie, by.x = "CC", by.y = "IDC")
plot(sigf["POP"])
```

\newpage
## map sf  `r nom_wilaya`


```{r echo=FALSE,message=FALSE,warning=FALSE,fig.cap = "wilaya de chlef type choro"}
carte (sigf)
carte2 (sigf)
```
```{r child="./chap/chlef.Rmd"}
```

\newpage
# Ain defla

```{r echo=FALSE,warning=FALSE}
### wilaya
nbr <- 44
nom_wilaya <- paste("Wilaya :",wilayasf[nbr]) 
nom_commune <- paste("Commune wilaya :",wilayasf[nbr])
```

## `r nom_wilaya` 

```{r echo=FALSE,warning=FALSE,fig.cap = "wilaya de Ain Defla",fig.height=6, fig.width=6}
dzw %>% 
  dplyr::filter(CW == nbr) %>% 
  fct(ir,subtitle=nom_wilaya,caption)
```

## Communes `r nom_wilaya`  

```{r echo=FALSE,warning=FALSE,fig.cap = "Commune wilaya de Ain Defla",fig.height=6, fig.width=6}
dzc %>%
  dplyr::filter(WILAYA == wilayasf[nbr]) %>% 
  fct(ir,subtitle=nom_commune,caption)
```

\newpage
## Population par commune `r nom_wilaya`

```{r echo=FALSE,warning=TRUE}
dzc %>% dplyr::filter(WILAYA == wilayasf[nbr]) -> sig #%>% View()
region %>% dplyr::filter(WILAYA == "Aindefla") -> demographie #%>% View()
sigf <- merge(x = sig, y = demographie, by.x = "CC", by.y = "IDC")
plot(sigf["POP"])
```
\newpage

## map sf `r nom_wilaya`


```{r echo=FALSE,message=FALSE,warning=FALSE,fig.cap = "wilaya de Ain defla type choro"}
# define the figure layout (1 row, 2 columns)
# par(mfrow = c(1, 2))
carte (sigf)
carte2 (sigf)
# par(mfrow = c(1, 1))
```



```{r child="./chap/aindefla.Rmd"}
```


\newpage
# Médéa

```{r echo=FALSE,warning=FALSE}
### wilaya
nbr <- 26
nom_wilaya <- paste("Wilaya :",wilayasf[nbr]) 
nom_commune <- paste("Commune wilaya :",wilayasf[nbr])
```

## `r nom_wilaya` 

```{r echo=FALSE,warning=FALSE,fig.cap = "wilaya de Médéa",fig.height=6, fig.width=6}
dzw %>% 
  dplyr::filter(CW == nbr) %>% 
  fct(ir,subtitle=nom_wilaya,caption)
```

## Communes `r nom_wilaya` 

```{r echo=FALSE,warning=FALSE,fig.cap = "Commune wilaya de Médéa",fig.height=6, fig.width=6}
dzc %>%
  dplyr::filter(WILAYA == wilayasf[nbr]) %>% 
  fct(ir,subtitle=nom_commune,caption)
```

\newpage
## Population par commune `r nom_wilaya`

```{r echo=FALSE,warning=TRUE}
dzc %>% dplyr::filter(WILAYA == wilayasf[nbr]) -> sig #%>% View()
region %>% dplyr::filter(WILAYA == "Medea") -> demographie #%>% View()
sigf <- merge(x = sig, y = demographie, by.x = "CC", by.y = "IDC")
plot(sigf["POP"])
```
\newpage

## map sf `r nom_wilaya`


```{r echo=FALSE,message=FALSE,warning=FALSE,fig.cap = "wilaya de medea type choro"}
carte (sigf)
carte2 (sigf)
```
```{r child="./chap/medea.Rmd"}
```

\newpage
# Djelfa

```{r echo=FALSE,warning=FALSE}
### wilaya
nbr <- 17
nom_wilaya <- paste("Wilaya :",wilayasf[nbr]) 
nom_commune <- paste("Commune wilaya :",wilayasf[nbr])
```

## `r nom_wilaya` 

```{r echo=FALSE,warning=FALSE,fig.cap = "wilaya de Djelfa",fig.height=6, fig.width=6}
dzw %>% 
  dplyr::filter(CW == nbr) %>% 
  fct(ir,subtitle=nom_wilaya,caption)
```

## Communes `r nom_wilaya` 

```{r echo=FALSE,warning=FALSE,fig.cap = "Commune wilaya de Djelfa",fig.height=6, fig.width=6}
dzc %>%
  dplyr::filter(WILAYA == wilayasf[nbr]) %>% 
  fct(ir,subtitle=nom_commune,caption)
```

\newpage
## Population par commune `r nom_wilaya`

```{r echo=FALSE,warning=TRUE}
dzc %>% dplyr::filter(WILAYA == wilayasf[nbr]) -> sig #%>% View()
region %>% dplyr::filter(WILAYA == "Djelfa") -> demographie #%>% View()
sigf <- merge(x = sig, y = demographie, by.x = "CC", by.y = "IDC")
plot(sigf["POP"])
```
\newpage

## map sf `r nom_wilaya`


```{r echo=FALSE,message=FALSE,warning=FALSE,fig.cap = "wilaya de djelfa type choro"}
carte (sigf)
carte2 (sigf)
```
```{r child="./chap/djelfa.Rmd"}
```

\newpage
# Laghouat

```{r echo=FALSE,warning=FALSE}
### wilaya
nbr <- 3
nom_wilaya <- paste("Wilaya :",wilayasf[nbr]) 
nom_commune <- paste("Commune wilaya :",wilayasf[nbr])
```

## `r nom_wilaya` 

```{r echo=FALSE,warning=FALSE,fig.cap = "wilaya de Laghouat",fig.height=6, fig.width=6}
dzw %>% 
  dplyr::filter(CW == nbr) %>% 
  fct(ir,subtitle=nom_wilaya,caption)
```

## Communes `r nom_wilaya` 

```{r echo=FALSE,warning=FALSE,fig.cap = "commune wilaya de Laghouat",fig.height=6, fig.width=6}
dzc %>%
  dplyr::filter(WILAYA == wilayasf[nbr]) %>% 
  fct(ir,subtitle=nom_commune,caption)
```

\newpage
## Population par commune `r nom_wilaya`

```{r echo=FALSE,warning=TRUE}
dzc %>% dplyr::filter(WILAYA == wilayasf[nbr]) -> sig #%>% View()
region %>% dplyr::filter(WILAYA == "Laghouat") -> demographie #%>% View()
sigf <- merge(x = sig, y = demographie, by.x = "CC", by.y = "IDC")
plot(sigf["POP"])
```

\newpage

## map sf `r nom_wilaya`


```{r echo=FALSE,message=FALSE,warning=FALSE,fig.cap = "wilaya de laghouat type choro"}
carte (sigf)
carte2 (sigf)
```
```{r child="./chap/laghouat.Rmd"}
```

\newpage
# M'sila

```{r echo=FALSE,warning=FALSE}
### wilaya
nbr <- 28
nom_wilaya <- paste("wilaya :",wilayasf[nbr]) 
nom_commune <- paste("Commune wilaya :",wilayasf[nbr])
```

## `r nom_wilaya` 

```{r echo=FALSE,warning=FALSE,fig.cap = "wilaya de M'sila",fig.height=6, fig.width=6}
dzw %>% 
  dplyr::filter(CW == nbr) %>% 
  fct(ir,subtitle=nom_wilaya,caption)
```

## Communes `r nom_wilaya` 

```{r echo=FALSE,warning=FALSE,fig.cap = "Commune wilaya de M'sila",fig.height=6, fig.width=6}
dzc %>%
  dplyr::filter(WILAYA == wilayasf[nbr]) %>% 
  fct(ir,subtitle=nom_commune,caption)
```


\newpage
## Population par commune `r nom_wilaya`

```{r echo=FALSE,warning=TRUE}
dzc %>% dplyr::filter(WILAYA == wilayasf[nbr]) -> sig #%>% View()
region %>% dplyr::filter(WILAYA == "Msila") -> demographie #%>% View()
sigf <- merge(x = sig, y = demographie, by.x = "CC", by.y = "IDC")
plot(sigf["POP"])
```

\newpage

## map sf `r nom_wilaya`


```{r echo=FALSE,message=FALSE,warning=FALSE,fig.cap = "wilaya de Médéa type choro"}
carte (sigf)
carte2 (sigf)
```

```{r child="./chap/msila.Rmd"}
```


\newpage
# Région Médéa
## Région wilayas

```{r echo=FALSE,warning=FALSE,fig.cap = "Région de Médéa par Wilayas",fig.height=6, fig.width=6}
dzw %>%
  dplyr::filter(WILAYA  %in% region_26) %>% 
  fct(ir,subtitle=region_26[1],caption)

```

\newpage
## Région communes

```{r echo=FALSE,warning=FALSE,fig.cap = "Région de Médéa par Communes",fig.height=6, fig.width=6}
dzc %>%
  dplyr::filter(WILAYA %in% region_26) %>% 
  fct(ir,subtitle=region_26[1],caption)

```

\newpage
## Région wilayas 

```{r echo=FALSE,warning=FALSE,fig.cap = "Région de Médéa par Wilayas 2",fig.height=6, fig.width=6}
dzw %>%
  dplyr::filter(WILAYA %in% region_26) %>% 
  ggplot()+
  geom_sf(mapping = aes(fill = WILAYA),
          color = "white",
          size  = 0.25)+
  coord_sf(crs = "+proj=robin")+
  theme_void()+
  labs(
    x = "Temps en jours ",
    y = "Nombre de décès par jours",
    title = ir,
    subtitle = "Région de Médéa par Wilayas 2",
    caption = caption
  )
```

\newpage
## Démographie par Wilaya 

<!-- a eleve le nombre des EPH EHS PC car il incompatible  ok -->

```{r  echo=FALSE,warning=FALSE}
wilayapop <- region %>% 
  dplyr::select(WILAYA,POP,SUP,EPH,EHS,PLC,SS,IDC) %>%
  dplyr::group_by(WILAYA) %>%
  dplyr::summarise(POPW = sum(POP),
                   SUPT=sum(SUP),
                   #EPHT=sum(EPH),
                   #EHST=sum(EHS),
                   #PLCT=sum(PLC),
                   #SST=sum(SS),
                   COMMUNE=n()
                   
                   ) %>%
  dplyr::mutate(DENS = round(POPW/SUPT, digits = 2)) %>%
  dplyr::arrange(WILAYA) #%>%  View()
totalpop  <- data.frame(WILAYA='Total', t(colSums(wilayapop[, -1])))
sep <- data.frame(WILAYA='----------',
                  POPW="----------",
                  SUPT="----------",
                 # EPHT="----",
                  #EHST="----",
                  #PLCT="----",
                  #SST="----",
                  DENS="----",
                  COMMUNE="----"
                  )
df_new <- rbind(wilayapop,totalpop) #sep,
#View(df_new)  
#knitr::kable(df_new,caption = paste0("Wilayas de la region médéa "),align = "lrrrrrrrr")  

df_new %>% 
  #select(WILAYA,NCT,SUPT,POPW,DENS,EPHT,EHST,PLCT,SST) %>% 
  select(WILAYA,COMMUNE,SUPT,POPW,DENS) %>% 
  knitr::kable(caption = paste0(" Région de Médéa Démographie par Wilaya "),align = "lrrrrrrrr") 
  #View()
  
  
```


## Structures de formation paramédicale publiques

```{r echo=FALSE,warning=FALSE,error=FALSE,message=FALSE}
pm11 <- region_pm %>% 
  dplyr::select(WILAYA,TYPE,DENOMINATION,CP,CH) %>% 
  dplyr::group_by(WILAYA) %>% 
  summarise(TOT=n(),
            CP=sum(CP),
            CH=sum(CH))  #%>% View()

pm22 <- data.frame(
  WILAYA="Total",
  TOT=sum(pm11[,"TOT"]),
  CP=sum(pm11[,"CP"]),
  CH=sum(pm11[,"CH"]))  
  
pm33 <- rbind(pm11,pm22)
knitr::kable(pm33,caption = paste0(" Structures de formation paramédicale publiques "),align = "lrrr")

```

## Ressources Humaines 

```{r echo=FALSE,warning=FALSE,error=FALSE,message=FALSE}
per1 <- region_p %>% 
  dplyr::select(GRADE,CHU,EPH,EHS,EH,EPSP) %>% 
  dplyr::group_by(GRADE) %>% 
  summarise(CHU=sum(CHU),
            EPH=sum(EPH),
            EHS=sum(EHS),
            EH=sum(EH),
            EPSP=sum(EPSP)) %>% 
  dplyr::mutate(TOT=CHU+EPH+EHS+EH+EPSP) #%>% View()
  
per2 <- data.frame(
  GRADE="Total",
  CHU=sum(per1[,"CHU"]),
  EPH=sum(per1[,"EPH"]),
  EHS=sum(per1[,"EHS"]),
  EH=sum(per1[,"EH"]),
  EPSP=sum(per1[,"EPSP"]),
  TOT=sum(per1[,"TOT"]))  
  
per3 <- rbind(per1,per2)
knitr::kable(per3,caption = paste0(" Ressources Humaines "),align = "lrrr")
 
```

\newpage
## Ressources matérielles 

```{r echo=FALSE,warning=FALSE,error=FALSE,message=FALSE}
EQUIP11 <- region_ml %>% 
  dplyr::select(ID,EQUIPEMENT,CHU,EPH,EHS,EH,EPSP) %>% 
  dplyr::group_by(EQUIPEMENT) %>% 
  summarise(CHU=sum(CHU),
            EPH=sum(EPH),
            EHS=sum(EHS),
            EH=sum(EH),
            EPSP=sum(EPSP)) %>%
  dplyr::mutate(TOT=CHU+EPH+EHS+EH+EPSP) #%>% View()
  
EQUIP22 <- data.frame(
  EQUIPEMENT="Total",
  CHU=sum(EQUIP11[,"CHU"]),
  EPH=sum(EQUIP11[,"EPH"]),
  EHS=sum(EQUIP11[,"EHS"]),
  EH=sum(EQUIP11[,"EH"]),
  EPSP=sum(EQUIP11[,"EPSP"]),
  TOT=sum(EQUIP11[,"TOT"]))  
  
EQUIP33 <- rbind(EQUIP11,EQUIP22)
knitr::kable(EQUIP33,caption = paste0(" Ressources matérielles "),align = "lrrr")

```

## Structures Sanitaires par Wilaya

```{r echo=FALSE,warning=FALSE,error=FALSE,message=FALSE}

communepop <- region_e %>% 
  dplyr::select(DAIRA,COMMUNE,TYPE,STRUCTURE,WILAYA) %>% 
  dplyr::group_by(WILAYA,TYPE) %>% summarise(tot=n()) %>% 
  tidyr::pivot_wider(names_from = TYPE, values_from = tot) %>% 
  dplyr::mutate(EPH=replace_na(EPH,0),
         EHS=replace_na(EHS,0),
         PC=replace_na(PC,0),
         SS=replace_na(SS,0)) %>% 
  dplyr::mutate(TOT=EPH+EHS+PC+SS)  

communepopt1  <- data.frame(WILAYA='Total',t(colSums(communepop[,-1])))
df_communepop <- rbind(communepop,communepopt1) 

knitr::kable(df_communepop,caption = paste0(" Structures Sanitaires par Wilaya "),align = "lrrr")

```

# Annexes
\newpage
\includepdf[pages=12-13]{pdf_tuto/F20230_40_13.pdf}

\newpage
\includepdf[pages=19-19]{pdf_tuto/F20230_59_19.pdf}

\newpage

# Références

